hr-HR: Status restauracije: Pronađeno u staji; Potpuno restaurirano; Očuvani original; Djelomično restaurirano; Projekt / potrebna restauracija; Replika / posveta; Restomod; Ostalo
th: สถานะการบูรณะ: จอดทิ้งไว้นาน; บูรณะใหม่ทั้งหมด; สภาพเดิม; บูรณะบางส่วน; โปรเจกต์/ต้องบูรณะ; จำลอง/อุทิศ; Restomod; อื่นๆ
es: Estado de restauración: Hallazgo en el granero; Totalmente restaurado; Superviviente original; Restaurado parcialmente; Proyecto/necesita restauración; Réplica/tributo; Restomod; Otro
nb: Restorasjonsstatus: Låvefunn; Fullstendig restaurert; Original/urørt; Delvis restaurert; Prosjekt / trenger restaurering; Kopi/hyllest; Restomod; Annet
el: Κατάσταση αποκατάστασης: Εύρημα (Barn find); Πλήρως ανακατασκευασμένο; Αυθεντικό συντηρημένο; Μερικώς ανακατασκευασμένο; Project/απαιτεί ανακατασκευή; Ρέπλικα/αφιέρωμα; Restomod; Άλλο
cs: Stav obnovy: Nález ve stodole; Zcela zrestaurováno; Původní dochovaný stav; Částečně zrestaurováno; Projekt / k renovaci; Replika/pocta; Restomod; Jiné
fi: Entisöinnin tila: Latolöytö; Täysin entisöity; Alkuperäinen; Osittain entisöity; Projekti / vaatii entisöintiä; Replika/tribuutti; Restomod; Muu
en: Restoration status: Barn find; Fully restored; Original survivor; Partially restored; Project/needs restoration; Replica/tribute; Restomod; Other
ja: 復旧状況: バーンファインド; フルレストア済み; オリジナルサバイバー; 部分レストア済み; プロジェクト/レストアが必要; レプリカ/トリビュート; レストモッド; その他
vi: Trạng thái khôi phục: Nguyên bản chưa phục chế (barn find); Phục chế hoàn toàn; Nguyên bản còn giữ được; Phục chế một phần; Dự án/cần phục chế; Bản sao/tôn vinh; Phục chế hiện đại hóa (Restomod); Khác
ko: 복원 상태: 반 파인드; 완전 복원; 오리지널 서바이버; 부분 복원; 프로젝트/복원 필요; 레플리카/트리뷰트; 레스토모드; 기타
bg-BG: Статус на реставрация: Открито в плевня; Напълно реставрирано; Оригинално (запазено); Частично реставрирано; Проект/нуждае се от реставрация; Реплика; Рестомод; Други
pt-PT: Estado da restauração: Achado num celeiro; Totalmente restaurado; Sobrevivente original; Parcialmente restaurado; Projeto/necessita de restauro; Réplica/tributo; Restomod; Outro
fr: État de restauration: Sortie de grange; Entièrement restauré; Survivant d’origine; Partiellement restauré; Projet/à restaurer; Réplique/hommage; Restomod; Autre
it: Stato del restauro: Ritrovamento in fienile; Completamente restaurato; Conservato originale; Parzialmente restaurato; Progetto/da restaurare; Replica/tributo; Restomod; Altro
hu: Restauráltsági állapot: Pajtalelet (barn find); Teljesen restaurált; Eredeti, megkímélt állapotú; Részlegesen restaurált; Projekt/restaurálást igényel; Replika/tribute; Restomod; Egyéb
sv: Restaureringsstatus: Ladufynd; Totalrenoverad; I originalskick; Delvis renoverad; Projekt/i behov av renovering; Replika/hyllningsbygge; Restomod; Annat
nl: Restauratiestatus: Schuurvondst; Volledig gerestaureerd; Origineel bewaard; Gedeeltelijk gerestaureerd; Project/restauratie nodig; Replica/tribute; Restomod; Overig
tr: Restorasyon durumu: Depoda bulunmuş (barn find); Tamamen restore edilmiş; Orijinal (korunmuş); Kısmen restore edilmiş; Proje/restorasyon gerektiriyor; Replika/tribute; Restomod; Diğer
de: Restaurierungsstatus: Scheunenfund; Vollständig restauriert; Im Originalzustand; Teilweise restauriert; Projekt/restaurierungsbedürftig; Replika/Tribut; Restomod; Sonstiges
da: Restaureringsstatus: Ladefund; Fuldt restaureret; Originalt bevaret; Delvist restaureret; Projekt/trænger til restaurering; Kopi/hyldest; Restomod; Andet
sl-SI: Status obnovljenosti: Najdeno v skednju (barn find); Popolnoma obnovljeno; Originalno ohranjeno; Delno obnovljeno; Projekt/potrebna obnova; Replika/poklon; Restomod; Drugo
ru: Статус реставрации: Находка в сарае; Полностью отреставрирован; Сохранившийся в оригинале; Частично отреставрирован; Проект/нуждается в реставрации; Реплика/копия; Рестомод; Другое
pl: Stan odtworzenia: Znalezisko ze stodoły; W pełni odrestaurowany; Zachowany w oryginale; Częściowo odrestaurowany; Projekt/wymaga renowacji; Replika/hołd; Restomod; Inne
zh-TW: 修復狀態: 穀倉尋寶 (未修復); 全面修復; 原裝保存; 部分修復; 專案/需要修復; 複製品/致敬版; 復古改裝 (Restomod); 其他
ro-RO: Starea restaurării: Descoperit în hambar; Complet restaurat; Stare originală (nealterat); Parțial restaurat; Proiect/Necesită restaurare; Replică/Omagiu; Restomod; Altele
pt-BR: Restauração status: Barn find; Totalmente restaurado; Sobrevivente original; Parcialmente restaurado; Projeto/requer restauração; Réplica/tributo; Restomod; Outro
lt-LT: Restauravimo būsena: Rastas daržinėje; Visiškai restauruotas; Originaliai išlikęs; Iš dalies restauruotas; Projektas / reikia restauruoti; Replika / dedikacija; Restomod; Kita
zh-CN: 修复状态: 谷仓寻宝（未经修复）; 完全修复; 原厂幸存; 部分修复; 工程车/需要修复; 复刻/致敬; 现代修复（Restomod）; 其他
sk-SK: Stav obnovy: Nález zo stodoly (barn find); Kompletne zrekonštruované; Pôvodný zachovalý stav; Čiastočne zrekonštruované; Projekt/vyžaduje rekonštrukciu; Replika/tribute; Restomod; Iné